【裁判字號】    97,審消債更,1024
【裁判日期】    970627
【裁判案由】    聲請更生程序
【裁判全文】
臺灣高雄地方法院民事裁定        97年度審消債更字第1024號
聲  請  人  乙○○
送達代收人  甲○○
                        之14.
上列當事人因消費者債務清理事件聲請更生，本院裁定如下：
    主  文
聲請人應於本裁定送達後十日內，補提如附表所示之財產收入狀
況等證明文件到院。
    理  由
一、按債務人對於金融機構因消費借貸、自用住宅借款、信用卡
    或現金卡契約而負債務，在聲請更生清算前，應提出債權人
    清冊，以書面向最大債權金融機構請求協商債務清償方案，
    並表明共同協商之意旨。消費者債務清理條例第151 條第1
    項訂有明文。另如自申請時起雖未逾90日，惟雙方已協商不
    成立，則依同法第153 條規定法理，亦得聲請更生或清算。
    再者，更生或清算不合程式、不備其他要件或拒絕提出關係
    文件者，法院應以裁定駁回之，但其情形可以補正者，法院
    應定期間先命補正，復為同條例第8 條、第46條所明定。
二、經查本件債務人向本院聲請更生，雖主張：其於消費者債務
    清理條例施行後，曾以書面向最大債權金融機構請求協商債
    務清償方案，並表明共同協商之意旨，惟經最大債權銀行以
    曾經參與協商成立，將聲請人申請退件，故而聲請更生等語
    。然聲請人雖向台灣土地銀行申請協商，卻未向最大債權銀
    行中國信託商業銀行申請前置協商，故聲請人應再向最大債
    權銀申請協商，並提出其如主文所示釋明協商不成立及財產
    收入狀況等證明文件影本到院，爰定期命補正，如已遺失，
    則請聲請人自行向相關單位申請補發，逾期未補正，則駁回
    其聲請，特此裁定。
中    華    民    國    97    年    6     月    27    日
              民事第四庭    法      官  黃國川
上為正本係照原本作成。
本件不得抗告。
中    華    民    國    97    年    6     月    27    日
                            書  記  官   王美玲
附表：
1.依無擔保債務還款計畫還款之「全部」證明文件（如存摺封面
  、存摺內頁、匯款或轉帳證明等）。
2.釋明中華銀行及渣打銀行之現存債權額，並提出證明資料影本
  。
3.釋明聯邦銀行、臺北富邦銀行、美國運通信用卡未列入債權人
  清冊中之理由及證明文件（ 如係漏列，並請釋明債權金額及
   有無擔保，如係清償，則請出證明文件）
4.如有其他財產如人壽保險單或投資型保險單，請併陳報種類及
  提出證明。
5.每月扶養蔡竺諺5000元證明資料影本。
6.應分擔撫養義務人謝瑞虹最新戶籍謄本及其最近2 年內國稅局
  財產歸屬及所得資料清單。
7.每月支出菜金5000元之證明資料影本。
8.汽車車號YL-2100行照影本。
9.釋明取得96年綜合所得稅資料中正隆股份有限公司「營利」所
  得8 元、臺灣郵政股份有限公司仁武台塑郵局「競技」所得
  4000元及95年臺灣郵政股份有限公司仁武台塑郵局「競技」所
  得4000元之原因，如為持股，並請釋明股份及價值。
10.提出地號為高雄縣路竹鄉鄉901 號、971-8 號土地登記
   謄本。
11.請提出與蔡政成消費借貸契約書影本，釋明用途，並提出實
   際取得蔡政成、蔡秀慧借及用途之證明文件影本、。
12.釋明高雄銀行之債務係擔任何人之保證人而生、土地銀行債
   務是否因擔任郭順龍之保證人而生、又是否為謝瑞虹擔任台
   北富邦銀行借款之保證人，謝瑞虹就該筆債務是否已經逾期
   ，如已逾期，債務金額為何。
13.請提出新光人壽保險契約書影本。
14.提出消費者債務清理條例實施「後」，聲請人向最大債權銀
   行中國信託商業銀行股份有公司申請協商之申請書及其附件
  （附件應包括身分證正反面影本、財產及收入狀況說明書、債
   權人清冊、近2 年度國稅局所得及財產資料清單、近3 個月
   薪資證明及勞保投保資料等）、最大金融機構債權收受申請
   書及附件之證明（如回執等）及協商結果之證明文件（如不
   及取得協商結果，請於主文所示期間內補正其他文件時先行
   釋明，待有協商結果後儘速補陳結果證明文件）


司法院資訊處製作；財團法人民間司法改革基金會備份。
